【裁判字號】    90,上易,989
【裁判日期】    900418
【裁判案由】    傷害等
【裁判全文】
臺灣高等法院刑事判決                  九十年度上易字第九八九號
    上  訴  人  臺灣臺北地方法院檢察署檢察官
    被      告  乙○○
右上訴人，因傷害等案件，不服臺灣台北地方法院八十九年度易字第二二０二號，中
華民國九十年一月四日第一審判決（起訴案號：臺灣台北地方法院檢察署八十九年度
偵字第一三四六五號）提起上訴，本院判決如左：
    主      文
原判決撤銷。
乙○○傷害人之身體，處有期徒刑貳月，如易科罰金以佰元折算壹日；又以加害生
命之事，恐嚇他人致生危害於安全，處罰金貳仟元，如易服勞役以佰元折算壹日。
    事      實
一、乙○○有妨害自由、贓物、毀損、流氓感訓等前科，素行不端；於民國八十九年
    六月二十一日二十時三十分許，在台北市○○路○段七十六巷松友公園處，於酒
    後意識尚清楚下，竟萌傷害人身體之故意，以拳頭毆打當時在公園打掃之清潔工
    甲○○○頭部，致甲○○○受有頭部外傷之傷害；並另基於恐嚇甲○○○之犯意
    ，對甲○○○稱要拿刀殺死伊，並丟在垃圾筒內等語，致甲○○○因而心生畏懼
    ，足生損害於生命安全。嗣於同日二十一時許，甲○○○報警偵辦後而得知上情
    。
二、案經甲○○○訴由台北市政府警察局信義分局報告台灣台北地方法院檢察署檢察
    官偵查起訴。
    理      由
一、訊據被告乙○○（下稱被告）矢口否認有何傷害及恐嚇犯行，並辯稱：伊當天有
    喝酒，靜靜坐在公園，伊認識甲○○○，伊沒有打甲○○○，也沒有恐嚇她云云
    。
二、經查，前揭犯罪事實，業據告訴人甲○○○於警訊及偵查中指訴明確，並經目擊
    證人林李阿珠及羅輝於警訊時指證在卷，且被告乙○○於警訊時亦承認有毆打甲
    ○○○，此外，並有告訴人甲○○○診斷證明書影本一紙附卷可稽 (見偵查卷第
    十頁），被告雖以前詞置辯，顯不足採信，事證明確，其犯行洵堪認定，應予依
    法論科。
三、原審對被告論科固非無見，惟查被告係以拳頭毆打告訴人頭部成傷，原判決疏未
    明白認定，已有未合。又被告對素未相識之台北市政府社會局僱用清潔工施暴，
    非但欺負弱勢族群，且其個人有多項前科、品性不端，原判決所科刑役或罰金已
    有偏輕，公訴人指摘原判決不當，為有理由，爰將原判決撤銷改判。
四、核被告所為，係犯刑法第二百七十七條第一項之普通傷害罪及第三百零五條之恐
    嚇危害安全罪。被告所犯上開二罪，犯意各別，構成要件互異，應分論併罰。爰
    審酌被告之品性、犯罪動機、目的、手段、犯罪對告訴人所生損害、犯罪後態度
    及其他一切情狀，就其所犯上開二罪各量處如主文第二項所示之刑，並分別諭知
    易科罰金及易服勞役之折算標準。
據上論斷，應依刑事訴訟法第三百六十九條第一項前段、第三百六十四條、第二百九
十九條第一項前段，刑法第二百七十七條第一項、第三百零五條、第四十一條、第四
十二條，罰金罰鍰提高標準條例第一條前段、第二條，判決如主文。
本案經檢察官陳明光到庭執行職務。
中    華    民    國     九十     年      四        月        十八      日
                            臺灣高等法院刑事第十八庭
                                審判長法  官  吳      敦
                                      法  官  蔡  光  治
                                      法  官  吳  明  峰
右正本證明與原本無異。
不得上訴。
                                      書記官  李  華  安
中    華    民    國     九十  年      四        月        十八      日
附錄：本案論罪科刑法條全文
刑法第二百七十七條第一項：
傷害人之身體或健康者，處三年以下有期徒刑，拘役或一千元以下罰金。
刑法第三百零五條：
以加害生命、身體、自由、名譽、財產之事恐嚇他人，致生危害於安全者，處二年以
有期徒刑、拘役或三百元以下罰金。


司法院資訊處製作；財團法人民間司法改革基金會備份。
